# 请教陈版关于筹建期

提问人：松虚子 时间：2014-08-10 18:15:54
筹建期是否可以确认递延所得税

回答人：chenyiwei
只要存在资产、负债的账面价值和计税基础的差异，且不满足所得税准则所规定的“初始确认豁免”等例外情况的，（另外，如需确认递延所得税资产，则还应满足可抵扣暂时性差异在可预见的未来很可能转回且预计转回时有足够应纳税所得额的条件），则仍确认递延所得税。确认递延所得税资产的对应科目是贷记“所得税费用——递延所得税费用”（与权益性交易相关的递延所得税除外），因此可能导致利润表中所得税费用为负数。

提问人：松虚子 时间：2014-08-10 20:33:23
如果是非生产经营期的收益是否可以确认递延所得税负债

回答人：chenyiwei
具体指什么？税法是否允许递延纳税？